臺灣士林地方法院交通事件裁定　　　　　　　　　　九十一年度交聲字第八九號
　　原處分機關　台北市交通事件裁決所
　　受處分人
　　即異議人　　乙○○
　　代　理　人　甲○○
右列受處分人因違反道路交通管理處罰條例案件，對於台北市交通事件裁決所九十一
年七月四日所為之處分 (原處分案號：北市裁三字第駕裁二二─ＡＢＵ一六六六六三
號），聲明異議，本院裁定如左：
    主  文
異議駁回。
    理  由
一、按道路交通管理處罰條例第三十一條第一項規定：「汽車行駛於道路上，其汽車
    駕駛人或前座乘客未繫安全帶者，處新台幣一千五百元罰鍰，其實施及宣導辦法
    ，由交通部定之」。
二、本件受處分人即異議人乙○○，駕駛六Ａ─五三六六號自小客車於九十一年五月
    二十二日七時四十分在台北市○○路經警欄停舉發駕駛自小客車未繫安全帶違規
    ，爰依違反道路交通管理處罰條例第三十一條第一項規定，處罰鍰新台幣一千五
    百元。
三、聲明異議意旨略以：其在行車時是有繫安全帶的，僅於停車等待紅燈之時方暫時
    解開為前座的女兒調整安全帶，於車子再度行駛前其已將安全帶扣回；因認並不
    符合上開條例第三十一條第一項所謂行駛中未繫安全帶云云。
四、按行車前應注意之事項，依左列規定：....... 五、駕駛人及前座乘客均應繫妥
    安全帶。道路交通安全規則第八十九條第一項第五款定有明文。又按汽車專用安
    全帶之扣繫應依其原廠設計規定方式操作，因小客車前排兩側應為三點式之安全
    帶，故駕駛人及其前座乘客應依三點式安全帶設計規定之方式扣繫完善，方得認
    定有依規定繫安全帶，違者依道路交通管理處罰條例第三十一條第一項處汽車駕
    駛人新台幣一千五百元罰鍰。證人即本件舉發之臺北市政府警察局士林分局交通
    分隊丙○○於本院證稱：「（問：舉發過程﹖）當日我在至善路、仰德大道擔任
    交通指揮，當時東西向是紅燈，受處分人當時是故宮前東向西右轉仰德大道，當
    時因紅燈停止線前有車子，受處分人當時在我面前是第二部車子，我就上前請其
    出示證件，但受處分人當時出示一些外國證件，並稱他是在幫小孩調整安全帶，
    因當時該處只有一車道，且號誌燈已變綠燈，後面車子已在按喇叭，所以我就請
    他移車到旁邊，當時我上前看到受處分人安全帶並未繫上，是放在一邊，車子雖
    沒有動但車子已行在道路上就應該繫安全帶。（問：受處份人當時是否正幫小孩
    繫安全帶﹖）因當時受處分人是我前面第二部車子，車子進到我面前即已未繫安
    全帶，我上前舉發時，受處分人車子已停止，等候紅燈，在停止之前車子在緩慢
    行駛中，我有看到他沒有繫安全帶，但停止後其右手是有在摸小孩安全帶，我當
    時看到受處分人約五、六公尺前仍在緩慢行駛中準備停等紅燈，在行駛中並沒有
    幫小孩調整安全帶，停止後我有看到受處分人在摸小孩，但不清楚作何事」等語
    ，則異議人於上開時日並未依照規定之方式（三點式斜配式），繫扣安全帶甚明
    ，異議人雖又辯稱其係在等候紅燈時將安全帶解下，故不屬於「車子在行駛中而
    未繫安全帶」云云；然查道路交通管理處罰條例第三十一條第一項及道路交通安
    全規則第八十九條第一項第五款之意旨乃是為了降低在道路上一切隨時可能發生
    之危險，故應不區分是否於綠燈車子行進中。再者，依證人所稱，異議人在車子
    停止前緩慢行駛中即已未繫安全帶，又證人丙○○與受處分人並無仇怨，自無設
    詞誣陷身觸偽證重罪之必要，其所為證詞應可採信。是而原處分機關依前開規定
    為右述裁處，核無不當，異議人聲明異議為無理由，應予駁回。
五、據上論斷，應依道路交通案件處理辦法第十九條，裁定如主文。
中      華      民      國      九十一      年      十一    月  二十九  日
                                    臺灣士林地方法院交通法庭
                                        法  官  蔡  明  宏
右正本證明與原本無異。
如不服本裁定應於送達後五日內向本院提出抗告狀。
                                        書記官  陳  漢  朝
中      華      民      國      九十一      年      十二    月    六    日
